臺灣高等法院刑事判決               100年度上易字第3035號
上  訴  人
即  被  告  林鈺翔
上列上訴人因竊盜案件，不服臺灣士林地方法院100年度易字第
410號，中華民國100年10月31日第一審判決（起訴案號：臺灣士
林地方法院檢察署100年度偵字第11821號），提起上訴，本院判
決如下：
    主  文
上訴駁回。
    理  由
一、按不服地方法院之第一審判決而上訴者，應向管轄第二審之
    高等法院為之。上訴書狀應敘述具體理由。第二審法院認為
    上訴書狀未敘述理由或上訴有第362 條前段之情形者，應以
    判決駁回之，但其情形可以補正而未經原審法院命其補正者
    ，審判長應定期間先命補正。刑事訴訟法第361條、第367條
    ，分別定有明文。所謂不服第一審判決之具體理由，必係依
    據卷內既有訴訟資料或提出新事證，指摘或表明第一審判決
    有何採證認事、用法或量刑等足以影響判決本旨之不當或違
    法，而構成應予撤銷之具體事由，始克當之（例如：依憑證
    據法則具體指出所採證據何以不具證據能力，或依憑卷證資
    料，明確指出所為證據證明力之判斷如何違背經驗、論理法
    則）；倘僅泛言原判決認定事實錯誤、違背法令、量刑失之
    過重或輕縱，而未依上揭意旨指出具體事由，或形式上雖已
    指出具體事由，然該事由縱使屬實，亦不足以認為原判決有
    何不當或違法者（例如：對不具有調查必要性之證據，法院
    未依聲請調查亦未說明理由，或援用證據不當，但除去該證
    據仍應為同一事實之認定），皆難謂係具體理由，俾與第二
    審上訴制度旨在請求第二審法院撤銷、變更第一審不當或違
    法之判決，以實現個案救濟之立法目的相契合，並節制濫行
    上訴（最高法院97年度臺上字第892號判決參照）。是以上
    訴人之上訴書狀或補提之上訴理由書，雖有敘述上訴理由，
    惟並未具體敘述第一審判決有違法、不當情形，即與未敘述
    具體理由無異，其所為上訴，即不符合上訴之法定要件。
二、經查，本件原審適用簡式審判程序，以上訴人即被告林鈺翔
    於警詢、偵查與原審之自白、告訴人巫明憲於警詢、偵查之
    指訴、現場監視畫面等為據，認定被告踰越牆垣侵入住宅竊
    盜之事實，認被告犯刑法第321條第1項第1款、第2款之加重
    竊盜罪，另以被告為累犯，依法加重其刑，並審酌前有4次
    侵入住宅竊盜之前科犯行，及其犯罪之動機、目的、手段、
    所生之危害、品性、智識程度、生活狀況，犯後坦承犯行，
    態度尚佳等一切情狀，量處有期徒刑1年，均已詳敘其所憑
    證據、認定理由及量刑依據，從形式上觀察並無任何採證認
    事、用法之不當或違法，量刑亦無過重情形。被告不服原判
    決，提起上訴，上訴狀理由略以：被告自警詢至原審法院均
    自白認罪，犯後態度極佳，原審量刑過重，應依刑法第59條
    酌減其刑云云。惟按刑法第59條之酌量減輕其刑，必於犯罪
    之情狀在客觀上足以引起一般同情，認為即予宣告法定低度
    刑期，猶嫌過重者，始有其適用，本件被告侵入住宅竊盜電
    腦、手錶與現金等物，並無特殊原因或環境等足以憫恕之處
    ，自不合於刑法第59條酌減其刑之規定，則被告上訴意旨並
    未依據卷內既有訴訟資料提出新事證，以指摘或表明第一審
    判決有何採證認事、用法或量刑等足以影響判決本旨之不當
    或違法，要難謂其上訴書狀已經敘述具體理由，揆諸上開規
    定及說明，本件上訴顯無具體理由而不合法定程式，應予駁
    回，並不經言詞辯論為之。
據上論斷，應依刑事訴訟法第367條前段、第372條，判決如主文
。
中    華    民    國   100    年    12    月    30    日
                  刑事第二十一庭審判長法  官  周政達
                                      法  官  江翠萍
                                      法  官  趙文
以上正本證明與原本無異。
不得上訴。
                                      書記官  張品文
中    華    民    國   100    年    12    月    30    日
附錄：本案論罪科刑法條全文
中華民國刑法第321條第1項第1、2款（加重竊盜罪）
犯竊盜罪而有下列情形之一者，處6月以上、5年以下有期徒刑，
得併科新臺幣10萬元以下罰金：
一、侵入住宅或有人居住之建築物、船艦或隱匿其內而犯之者。
二、毀越門扇、牆垣或其他安全設備而犯之者。